【裁判字號】    92,易,317
【裁判日期】    920711
【裁判案由】    竊盜
【裁判全文】
臺灣彰化地方法院刑事判決                          九十二年度易字第三一七號
    公  訴  人  臺灣彰化地方法院檢察署檢察官
    被      告  乙○○
          （原名梁炳炫）
右列被告因竊盜案件，經檢察官聲請簡易判決處刑（九十二年度偵字第一０九三號）
，本院員林簡易庭認不宜以簡易判決處刑，簽移由普通庭依通常程序審理（九十二年
度員簡字第四八號），本院判決如左：
        主  文
乙○○連續攜帶兇器竊盜，處有期徒刑壹年。扣案之鑰匙壹支沒收之。
        事  實
一、乙○○（原名梁炳炫）於民國九十一年十二月四日上午六時三十分許，途經臺中
    市○○區○○路二段二０三號前，因見甲○○所有車牌號碼六Ｊ─四五一二號自
    小客車停放該處、無人看管，且其適缺交通工具，竟突萌竊取該車供以代步之為
    自己不法所有意圖，以所有之鑰匙一支打開前開自小客車之車門（未損壞）及撬
    開引擎開關發動（毀損部分未據告訴）而駕駛離去之方式，竊取上開自小客車一
    部得逞；後於同日上午十一時十五分許，駕駛上開竊得之車牌號碼六Ｊ─四五一
    二號自小客車，行經彰化縣芳苑鄉○○路○街段三一八號前，復基於承前之為自
    己不法所有意圖之概括犯意，持放置在前揭車牌號碼六Ｊ─四五一二號自小客車
    內、不詳姓名之人所有之客觀上足供為兇器使用之螺絲起子一支（使用後已丟棄
    ，未扣案），將丙○所有停放該處之車牌號碼八Ｖ─九七五一號自小客車上之車
    牌二面卸下而竊取之，並將前開車牌二面懸掛於車牌號碼六Ｊ─四五一二號自小
    客車上，而將六Ｊ─四五一二號車牌二面丟棄於台十七線路旁不知名之河流內。
    嗣於九十一年十二月四日下午一時五十分許，為警在彰化縣溪湖鎮○○里○○路
    與大公路口為警查獲，並起出其所有、供以竊取車牌號碼六Ｊ─四五一二號自小
    客車一部之鑰匙一支扣案。
二、案經彰化縣警察局溪湖分局報請臺灣彰化地方法院檢察署檢察官偵查後聲請簡易
    判決處刑，經本院改依通常程序審判。
        理  由
一、訊據被告乙○○固坦承伊有於前開時、地，先、後竊取車牌號碼六Ｊ─四五一二
    號自小客車、車牌號碼八Ｖ─九七五一號車牌二面之竊盜行為等情不諱，然辯稱
    ：（一）八Ｖ─九七五一號車牌二面係伊用手拔下竊得，伊並未持螺絲起子一支
    竊取上開車牌云云。惟查：上開車牌號碼八Ｖ─九七五一號車牌二面，係被告持
    放置在所竊得車牌號碼六Ｊ─四五一二號自小客車內、不詳姓名之人所有之螺絲
    起子一支竊取一情，業據被告於本院九十二年六月十二日訊問時供述綦詳，又衡
    情被告於本院審理時辯稱：車牌係伊以手拔下竊取云云，實與一般經驗法則有違
    ，被告於本院九十二年六月十二日訊問時供述：前開車牌二面係伊持螺絲起子一
    支竊得一語，應與常情相符而為可採；被告上開所辯，顯係卸責之詞，無可採信
    。（二）又被告前曾於九十一年一月三十日上午八時許，在臺中市○區○○街二
    ０四號前，持所有十字型板手一支竊取被害人謝顯東所有之車牌號碼Ｘ八─四三
    一一號自小客車一部之竊盜之犯行，業於九十一年十一月八日，經臺灣臺中地方
    法院以九十一年度易字第一八二七號案件判處有期徒刑六月，得易科罰金，並已
    於九十二年一月十三日確定（前開刑期於被告為本案竊盜犯行後之九十二年二月
    二十一日始經易科罰金執行完畢，故不構成累犯），有前開刑事判決書、臺灣高
    等法院被告全國前案紀錄表各一份在卷可稽。被告於本院訊問及審理時均供稱：
    伊於九十一年一月三十日上午八時許，在臺中市○區○○街二０四號前，竊取被
    害人謝顯東所有前開車牌號碼Ｘ八─四三一一號自小客車一部後，就沒有想過要
    再竊盜，九十一年十二月四日上午六時三十分許，係因伊途經臺中市○○區○○
    路二段二０三號前，見到被害人甲○○所有之車牌號碼六Ｊ─四五一二號自小客
    車停放該處，才會臨時起意想要偷來代步等語，衡以本件被告所為連續二次之竊
    盜行為，與被告上開竊取被害人謝顯東所有車牌號碼Ｘ八─四三一一號自小客車
    一部之竊盜犯行，二者之犯罪時間相隔約十個月之久，堪認被告前開供述為可信
    ；從而，被告所為之本件連續竊盜二次之犯行與上開業經臺灣臺中地方法院以九
    十一年度易字第一八二七號案件判決確定之竊盜犯行，二者應屬各別起意之數罪
    關係，附予敘明。（三）此外，復有被害人甲○○、丙○二人於警訊之指述、贓
    物認領保管單、車籍作業系統─查詢認可資料各二件、照片二幀在卷可憑，並有
    被告所有、供竊取車牌號碼六Ｊ─四五一二號自小客車一部之鑰匙一支扣案可佐
    ，本件事證明確，被告犯行洵堪認定。
二、核被告所為，係犯刑法第三百二十條第一項之普通竊盜罪（指被告竊取車牌號碼
    六Ｊ─四五一二號自小客車之部分）、第三百二十一條第一項第三款之攜帶兇器
    竊盜罪（指被告持客觀上足供為兇器使用之螺絲起子一支竊取八Ｖ─九七五一號
    車牌二面之部分，公訴人認被告此部分係犯刑法第三百二十條第一項之普通竊盜
    罪，容有未洽，起訴法條應予變更）。又被告先後二次之竊盜犯行，時間緊接，
    犯罪基本構成要件相同，顯係基於概括之犯意反覆為之，為連續犯，應依連續犯
    之規定，論以一罪，並加重其刑。爰審酌被告之素行、犯罪之動機、目的係為圖
    一己之私利、竊盜之手段、竊得物品之價值、所生危害及犯罪後之態度等一切情
    狀，量處如主文所示之刑。
三、扣案之鑰匙一支，係被告所有、供以竊取車牌號碼六Ｊ─四五一二號自小客車一
    部所用之物一節，業據被告供明在卷，係被告所有供犯罪所用之物，爰依刑法第
    三十八條第一項第二款規定宣告沒收之。至被告竊盜八Ｖ─九七五一號車牌二面
    所用之螺絲起子一支，並未扣案，且被告否認為其所有，亦非屬違禁物，核與沒
    收之要件不符，爰不予宣告沒收之，併此敘明。
據上論斷，應依刑事訴訟法第四百五十二條、第二百九十九條第一項前段、第三百條
，刑法第五十六條、第三百二十一條第一項第三款、第三十八條第一項第二款，判決
如主文。
本案經檢察官陳信宏到庭執行職務
中      華      民      國    九十二    年      七      月     十一     日
                                臺灣彰化地方法院刑事第三庭
                                  法      官  李  雅  俐
右正本證明與原本無異。
如不服本判決，應於判決送達後十日內，向本院提出上訴狀（須附繕本）。
                                  法院書記官  陳  秀  娟
中      華      民      國    九十二    年      七      月     十七     日
附錄論罪科刑法條：
刑法第三百二十條第一項：
意圖為自己或第三人不法之所有，而竊取他人之動產者，為竊盜罪，處五年以下有期
徒刑、拘役或五百元以下罰金。
刑法第三百二十一條第一項第三款：
犯竊盜罪而有左列情形之一者，處六月以上五年以下有期徒刑：
三、攜帶兇器而犯之者。


司法院資訊處製作；財團法人民間司法改革基金會備份。
